臺灣橋頭地方法院刑事判決　
111年度審易字第269號
公  訴  人  臺灣橋頭地方檢察署檢察官
被      告  張峰菘




上列被告因竊盜案件，經檢察官提起公訴（110年度偵字第15606
號），嗣被告於準備程序中就被訴事實為有罪之陳述，經本院裁
定進行簡式審判程序，並判決如下：
    主  文
張峰菘犯攜帶兇器竊盜罪，累犯，處有期徒刑拾月。又犯攜帶兇
器竊盜罪，累犯，處有期徒刑捌月。應執行有期徒刑壹年貳月。
未扣案犯罪所得即電纜線壹佰參拾公尺沒收，於全部或一部不能
沒收或不宜執行沒收時，追徵其價額。
    事  實
一、張峰菘前為華新科技股份有限公司（下稱華新公司）位於高
    雄市○○區○○路000號之路竹廠（下稱華新公司路竹廠）外包
    廠商之員工，因此知悉該處廠房尚在施工中而未有門禁，竟
    各基於意圖為自己不法之所有之攜帶兇器竊盜之犯意，分別
    於民國110年10月9日8時55分至同日13時及110年10月16日9
    時25分至同日9時45分許，先騎乘車牌號碼000-000號普通重
    型機車至華新公司路竹廠，再持於廠內取得之客觀上對於人
    之生命、身體及安全構成威脅，可供兇器使用之老虎鉗及美
    工刀各1 支，復以老虎鉗剪斷電纜線、美工刀削皮及裝袋攜
    離之方式，竊取華新公司所有之電纜線5條、2條。嗣華新公
    司發現遭竊，清點共計被盜取電纜線130公尺【價值共計新
    臺幣（下同）13萬元】，再調閱監視器畫面察看並報警處理
    ，始循線查悉上情。
二、案經華新公司委由陳貞君訴由內政部警政署保安警察第二總
    隊第一大隊第二中隊報告臺灣橋頭地方檢察署檢察官偵查起
    訴。
    理  由
壹、程序事項
　　除被告所犯為死刑、無期徒刑、最輕本刑為3 年以上有期徒
    刑之罪或高等法院管轄第一審案件者外，於前條第1 項程序
    進行中，被告先就被訴事實為有罪之陳述時，審判長得告知
    被告簡式審判程序之旨，並聽取當事人、代理人、辯護人及
    輔佐人之意見後，裁定進行簡式審判程序，刑事訴訟法第27
    3 條之1 第1 項定有明文。本案被告張峰菘所犯屬法定刑為
    死刑、無期徒刑、最輕本刑為3 年以上有期徒刑以外之罪，
    渠於準備程序時就被訴事實為有罪之陳述【見院卷第181頁
    】，經告知簡式審判程序要旨並聽取當事人意見，經被告同
    意適用簡式審判程序後，本院亦認無不得或不宜改依簡式審
    判程序進行之處，爰依刑事訴訟法第273 條之1 第1 項規定
    裁定進行簡式審判程序，合先敘明。又簡式審判程序之證據
    調查，依刑事訴訟法第273 條之2 規定，不受同法第159 條
    第1 項、第161 條之2 、第161 條之3 、第163 條之1 及第
    164 條至第170 條規定之限制，附此說明。
貳、實體部分
一、認定犯罪事實所憑之證據及理由
　　訊據被告對上開犯罪事實均坦承不諱【見警卷第1頁至第4頁
    、偵卷第49頁至第50頁、院卷第181頁、第184頁、第186頁
    】，核與證人即告訴代理人陳貞君、證人即華新公司外包廠
    商人員王冠中證述相符【見警卷第7頁至第10頁、第15頁至
    第17頁、偵卷第55頁至第57頁】，並有出勤資料表、監視器
    錄影畫面截圖、車輛詳細資料報表、電纜線照片、刑案現場
    測繪圖、案發現場照片、被告照片等證據資料【見警卷第5
    頁至第6頁、第18頁至第21頁、第23頁至第24頁、第35頁至
    第100頁、偵卷第59頁】在卷可稽，堪信被告所為之任意性
    自白確與事實相符。從而，本件事證已臻明確，被告犯行洵
    堪認定，應依法論科。
二、論罪科刑
  ㈠按刑法第321 條第1 項第3 款之攜帶兇器竊盜罪，係以行為
    人攜帶兇器竊盜為其加重條件，此所謂兇器，其種類並無限
    制，凡客觀上足對人之生命、身體、安全構成威脅，具有危
    險性之兇器均屬之，且祇須行竊時攜帶此種具有危險性之兇
    器為已足，並不以攜帶之初有行兇之意圖為必要（最高法院
    79年台上字第5253號判決意旨參照）。經查，被告本件2次
    竊盜犯行，均持老虎鉗剪斷電纜，再以美工刀削皮，此據被
    告供承在卷【見偵卷第50頁】，而被告所持之老虎鉗、美工
    刀既可剪斷電纜及削皮之用，足見有相當堅硬及銳利程度，
    若持以揮動、攻擊，應足以對人之生命、身體構成威脅，在
    客觀上顯然具有危險性，揆諸上揭說明，自屬兇器無疑。是
    核被告所為，均係犯刑法第321 條第1 項第3 款之攜帶兇器
    竊盜罪（共2罪）。至起訴書誤載第321 條第1 項第2 款之
    加重要件，容有未恰，應予更正。又被告所犯上開2罪間，
    犯意各別、行為互殊，應予分論併罰。
  ㈡按「法院於審酌被告是否適用累犯規定而加重其刑時，訴訟
    程序上應先由檢察官就前階段被告構成累犯之事實，以及後
    階段應加重其刑之事項，主張並具體指出證明方法後，法院
    才需進行調查與辯論程序，而作為是否加重其刑之裁判基礎
    。前階段構成累犯事實為檢察官之實質舉證責任，後階段加
    重量刑事項為檢察官之說明責任，均應由檢察官分別負主張
    及具體指出證明方法之責。倘檢察官未主張或具體指出證明
    方法時，可認檢察官並不認為被告構成累犯或有加重其刑予
    以延長矯正其惡性此一特別預防之必要，且為貫徹舉證責任
    之危險結果所當然，是法院不予調查，而未論以累犯或依累
    犯規定加重其刑，即難謂有應調查而不予調查之違法。」、
    「檢察官若未主張或具體指出證明方法，法院因而未論以累
    犯或依累犯規定加重其刑，基於累犯資料本來即可以在刑法
    第57條第5款『犯罪行為人之品行』中予以負面評價，自仍得
    就被告可能構成累犯之前科、素行資料，列為刑法第57條第
    5款所定『犯罪行為人之品行』之審酌事項。」（最高法院刑
    事大法庭110年度台上字第5660號判決參照）。本件依卷附
    臺灣高等法院被告前案紀錄表所示【見院卷第189頁至第217
    頁】，被告前因竊盜案件，經臺灣臺南地方法院（下稱臺南
    地院）以106年度易字第217號判決判處有期徒刑5月、5月、
    4月、4月、4月、4月、3月、3月確定；又因竊盜案件，經臺
    南地院以106年度易字第360號判決判處有期徒刑4月確定；
    另因竊盜案件，經臺南地院以106年度易字第618號判決判處
    有期徒刑7月、5月、5月、4月、4月、4月、4月、4月、3月
    確定；再因竊盜案件，經臺南地院以107年度簡字第1253號
    判決判處有期徒刑6月確定；上開各罪嗣經臺南地院107年度
    聲字第1268號裁定定應執行有期徒刑3年8月確定，於108 年
    8 月23日縮短刑期假釋出監並交付保護管束，於109年8月11
    日保護管束期滿假釋未經撤銷視為執行完畢，是被告故意再
    犯本件有期徒刑以上之2罪，均為累犯，且檢察官於起訴書
    就被告構成累犯事實部分已主張並加以舉證，然起訴書及公
    訴人於本院審理中均未依前開裁定意旨說明及舉證被告加重
    量刑事項。揆諸上開說明，本院無從認定被告是否依累犯規
    定加重量刑，爰僅將被告之前科紀錄列入刑法第57條第5款
    「犯罪行為人之品行」之量刑審酌事由予以評價，附此說明
    。
  ㈢爰依據行為人之責任為基礎，審酌被告不思以正當方法獲取
    財物，率爾以攜帶兇器之手段，竊取他人財物，侵害他人財
    產權，且被告前已有多次竊盜前科，有前揭被告前案紀錄表
    附卷可佐，仍不知警惕，再為本案竊盜犯行，所為實屬不該
    ，且欠乏尊重他人財產權之正確態度，違反法律之誡命規範
    。惟念及被告犯後已坦承犯行之犯後態度，並慮及被告本件
    犯行所竊得之財物價值、告訴人華新公司所受之損害，及被
    告迄今尚未與告訴人華新公司和解或賠償渠所受損害；復衡
    以被告自述高職畢業之智識程度，入監前從事園藝工作、月
    收入25,750元之經濟狀況【見院卷第187頁】等一切情狀，
    分別量處如主文所示之刑。復參酌上述情狀，合併定其應執
    行之刑如主文所示。
參、沒收
一、被告本件犯行所竊得之電纜線共計130公尺，核屬其犯罪所
    得，且未據扣案亦未合法發還告訴人華新公司，為免被告保
    有此部分犯罪所得，應依刑法第38條之1第1項前段、第3項
    規定宣告沒收，並於全部或一部不能沒收或不宜執行沒收時
    ，追徵其價額。
二、至供被告為本案犯行所用之老虎鉗、美工刀各1支，均係於
    華新公司路竹廠內取得，非屬被告所有，業據被告供述明確
    【見卷第181頁】，復遍查全卷亦乏證據足認上開兇器係由
    他人無正當理由提供予被告使用，爰均不予宣告沒收。　
據上論斷，應依刑事訴訟法第273條之1第1項、第299條第1項前
段，判決如主文。
本案經檢察官周韋志提起公訴，檢察官靳隆坤到庭執行職務。
中　　華　　民　　國　　111 　年　　10　　月　　24　　日
              刑事第六庭      法  官 姚怡菁       
以上正本證明與原本無異。
如不服本判決應於收受送達後20日內向本院提出上訴書狀，並應
敘述具體理由；如未敘述上訴理由者，應於上訴期間屆滿後20日
內向本院補提理由書（均須按他造當事人之人數附繕本）「切勿
逕送上級法院」。
中　　華　　民　　國　　111 　年　　10　　月　　24 　日
                              書記官 陳佳彬
附錄本件判決論罪科刑法條：
中華民國刑法第321條
犯前條第1項、第2項之罪而有下列情形之一者，處6月以上5年以
下有期徒刑，得併科50萬元以下罰金：
一、侵入住宅或有人居住之建築物、船艦或隱匿其內而犯之。
二、毀越門窗、牆垣或其他安全設備而犯之。
三、攜帶兇器而犯之。
四、結夥三人以上而犯之。
五、乘火災、水災或其他災害之際而犯之。
六、在車站、港埠、航空站或其他供水、陸、空公眾運輸之舟、
    車、航空機內而犯之。
前項之未遂犯罰之。

卷宗標目對照表
一、內政部警政署保安警察第二總隊第一大隊第二中隊卷，稱警卷； 二、臺灣橋頭地方檢察署110 年度偵字第15606號卷，稱偵卷； 三、本院111 年度審易字第269 號卷，稱院卷。